# 同控下盈余公积的期初及期末合并抵消

提问人：lzh0705 时间：2022-03-29 15:34:37
同控合并中，视同合并后的主体自开始被控制时就存在，被合并方在合并以前实现的留存收益应体现为合并表中的留存收益。
借：资本公积；
贷：盈余公积
未分配利润
但是合并报表实收资本和盈余公积反应的是母公司的实收资本和盈余公积，如果将子公司期初的盈余公积还原，相当于合并报表比较期金额中，实收资本反应母公司实收资本，盈余公积反应母公司和子公司盈余公积之和。
另外在当期如果子公司提取盈余公积，合并层面需要进行抵消，这样合并层面盈余公积反应的金额永远会剩下母公司的盈余公积加合并日前子公司的盈余公积，是否不太合理。
根据《 企业会计准则讲解(2010) 》合并案例，确实是将子公司盈余公积完全还原回来，实务工作中也是会参考该讲解案例。
请问，同控合并的留存收益还原，子公司的盈余公积是应该还原至合并层面的未分配利润还是盈余公积呢？

回答人：chenyiwei
习惯上，同一控制下企业合并形成的子公司，其盈余公积中归属母公司股东的份额还原到未分配利润；专项储备和一般风险准备中归属母公司股东的份额分别还原到专项储备和一般风险准备。